# Anthony Sebastián Gonzales Romaní

Desarrollador Full Stack

11 2383-3611

asgonzalesromani@gmail.com

Buenos Aires, Argentina.

LinkedIn

<u>Github</u>

Portfolio

### **Perfil Profesional**

Desarrollador web con experiencia en C# y JavaScript y con conocimientos recientes en Java y SpringBoot. He trabajado en proyectos prácticos durante mi carrera, desde el desarrollo de software para una escuela hasta participar en la mejora significativa en el front de diversas páginas web con React, Typescript y CSS. Apasionado por la programación y el desarrollo web, con una sólida base técnica y habilidades front-end.

### **Experiencia Laboral**

#### 05/2023 - 07/2023: Desarrollador Full Stack - Nexty

- Front-End: Desarrollo de componentes y hooks con React y Typescript. Re-diseño y desarrollo de interfaces efectivas y responsivas con Tailwind y CSS puro, mejorando la experiencia del usuario, además de la refactorización y optimización de código.
- **Back-End:** Desarrollo de endpoints y controllers en API REST con Express, llamados a APIs de terceros, entre los que destaco la API de Riot Games.

#### 05/2019 - 10/2019: Programador C# - Axoft

- Desarrollador de WinForms, refactorización de código.
- Adquirí experiencia en el desarrollo de aplicaciones en un entorno profesional, así como en SCRUM.

#### 04/2018 - 12/2018: Prácticas Profesionalizantes

Lideré el desarrollo de una solución de semi-automatización para el registro de asistencias en mi
último año de secundaria. En colaboración con mi curso, creamos un software cliente-servidor
utilizando C# y MySQL. Algunas de mis responsabilidades incluyeron el diseño de la interfaz de
usuario, la implementación de Stored Procedures, ABMs, sistema de Login con privilegios, y la
generación de informes en Excel. Adoptamos la metodología Scrum para optimizar la eficiencia del
equipo.

### Formación Académica

#### 04/2023 - 12/2023: Curso de Back-End con Java - Globant University

• Curso de back-end con Java. MySQL. SpringBoot, JDBC, JPA, JUnit.

#### 05/2022 – 08/2022: Bootcamp de programación web – Soy Henry

- Título: Full Stack Web Developer.
- +700 horas de cursado teórico-práctico. Proyectos realizados con React, Redux/Redux Toolkit, Express, MongoDB, PostgreSQL, Node, JavaScript, TypeScript (Puede ver mi último proyecto realizado en mi portfolio). Curso de Microservicios con Docker, MongoDB y Máquinas virtuales.

#### 2013 – 2018: Escuela Técnica N°7 "Dolores Lavalle de Lavalle

- **Título:** Técnico en Computación, con mejor promedio.
- Principios de programación en c++.
- Desarrollo de mi primer software en C#.
- Conocimientos generales de informática.
- Presentación de Mini Tesis bilingüe.

### 2017: Curso de desarrollo Front-End – Aprende Programando

• Introducción al desarrollo web. Desarrollo de pequeños proyectos con html, css y javascript.

## **Habilidades Técnicas**

- Lenguajes: C++, HTML, CSS, JavaScript, TypeScript, C#, Java
- Frameworks y Tecnologías: SpringBoot, Node, React, Redux, Express, Sequelize, Mongoose.
- Bases de Datos: MySQL, PostgreSQL, MongoDB.

### **Intereses Adicionales**

- Modelado y animación 3D Experiencia Freelance.
- Desarrollo de videojuegos en Unity.
- Inversiones en acciones y criptomonedas.
- Idiomas: <u>Ingles</u>